【裁判字號】    95,破抗,5
【裁判日期】    950428
【裁判案由】    破產
【裁判全文】
臺灣高等法院臺中分院民事裁定  95年度破抗字第5號
抗  告  人  卯○○
即破 產 人              9樓.
破產管理人  陳鴻謀律師
代  理  人  陳育仁律師
相  對  人  玉山銀行股份有限公司
法定代理人  癸○○
代  理  人  未○○
            甲○○
            丁○○
相  對  人  美商花旗銀行股份有限公司
法定代理人  戊○○
代  理  人  庚○○
相  對  人  台灣土地銀行股份有限公司
法定代理人  酉○○
代  理  人  戌○○
相  對  人  聯邦商業銀行股份有限公司
法定代理人  子○○
代  理  人  乙○○
相  對  人  台新國際商業銀行股份有限公司
法定代理人  申○○
代  理  人  丙○○
相  對  人  慶豐商業銀行股份有限公司
法定代理人  壬○○    同上
相  對  人  新竹國際商業銀行股份有限公司
法定代理人  巳○○
代  理  人  寅○○
相  對  人  中國信託商業銀行股份有限公司
法定代理人  辛○○
相  對  人  午○○
            辰○○
相  對  人  內政部營建署
法定代理人  己○○
代  理  人  丑○○    台中市○.
上列抗告人因與相對人等間破產事件，對於臺灣台中地方法院中
華民國94年12月30日所為裁定提起抗告，本院裁定如下：
      主  文
原裁定廢棄，發回臺灣臺中地方法院。
      理  由
一、抗告意旨略以：我國破產法就破產財團採膨脹主義，為原法
    院九十三年度破字第三十五號及本院九十四年度破抗字第五
    號所裁示，今破產管理人未曾就抗告人即破產人卯○○之薪
    資製作分配表或通知債權人領取受償額，讓伊一年來白白被
    扣新台幣（下同）二十五萬三千六百元於台中榮總醫院出納
    部門，並且仍然每月扣除伊一萬五千二百元，但竟無任何受
    通知領取，是以破產管理人應作為而不為，在未與伊商議即
    擅自以破產無實益為由聲請法院宣告終止破產，顯然無理由
    。又因伊所有之房屋雖被法院拍賣，但伊之債務也因而減少
    ，加上破產期間之破產債務得不計利息，此對伊有利，因此
    ，請求廢棄原裁定等語。
二、按「在第一次債權人會議後，破產財團之財產可分配時，破
    產管理人應即平均分配於債權人。前項分配，破產管理人應
    作成分配表，記載分配之比例及方法。」，又「破產宣告後
    ，破產終結前，破產人所取得之財產，屬破產財團之範圍。
    」，破產法一百三十九條第一、二項、第八十二條第一項第
    二款定有明文。即採膨脹主張。查本件破產人之資產除台中
    市西屯區○○○路二０八巷十八號九樓之三土地及建物各一
    筆外，並任職於台中榮總醫院之薪資每月三萬五千四百十五
    元收入，有土地建物登記謄本在卷可稽，並經原法院向台中
    榮總醫院函查屬實，有台中榮總醫院九十三年十一月二日中
    榮人字第○九三○○○五○○一號函一份附卷為憑，上開抗
    告人即破產人所有之土地及建物，及薪資均屬破產財團，而
    認有破產實益，已為原法院九十三年度破字第三十五號及本
    院九十四年度破抗字第五號確定裁定所確認之事實。破產財
    團中有別除權部分，抗告人之相對人即債權人內政部營建署
    對上開土地及建物因設定第一順位抵押權二百六十五萬元，
    雖經原法院拍賣受償，但非屬別除權之上開新資部分，即破
    產終結前，在台中榮總醫院扣得抗告人之二十五萬三千六百
    元及每月一萬五千二百元部分，本應於破產人宣告破產後，
    扣除財團費用及財團債務後（破產法第九十七條規定），其
    餘應將之分配序於債權人，且上開已扣得之破產財團又無不
    得分配之情形，依破產法第一百三十九條規定，破產管理人
    應予以分配，然本件對非屬別除權部分之破產財團，於宣告
    破產後迄未為破產分配，即聲請破產終止，自難謂與法無違
    ，是此，原法院准破產管理人之聲請以破產已無實益，而宣
    告破產終止，似嫌速斷。基上所述，抗告人主張原法院准破
    產管理人以破產無實益為由，聲請宣告終止本件破產為無理
    由等語，應為可採。原法院未察，遽為准許破產管理人之聲
    請，尚有未洽。抗告論旨，指摘原裁定不當，為有理由，應
    由本院將原裁定廢棄，且有必要發回原法院就近調查，並依
    法更為適當之處理。
三、據上論結，本件抗告為有理由，依破產法第五條、民事訴訟
    法第四百九十二條，裁定如主文。
中    華    民    國    95    年    4     月    28    日
                    民事第七庭審判長法  官  袁再興
                                    法  官  吳惠郁
                                    法  官  盧江陽
以上正本係照原本作成。
相對人及破產管理人得再抗告。
如不服本裁定應於送達後10日內向本院提出抗告理由狀，並繳納
抗告費新臺幣 1,000元，同時委任律師或具有律師資格之關係人
為代理人。
                                    書記官  陳玫伶
中    華    民    國    95    年    5     月    1     日
                                                      Ｂ


司法院資訊處製作；財團法人民間司法改革基金會備份。
